【裁判字號】    98,易,67
【裁判日期】    980311
【裁判案由】    妨害名譽
【裁判全文】
臺灣嘉義地方法院刑事判決                98年度易字第67號
公  訴  人  臺灣嘉義地方法院檢察署檢察官
被      告  乙○○
上列被告因妨礙名譽案件，經檢察官聲請簡易判決處刑（97年度
偵字第7020號），本院簡易庭認有不宜適用簡易程序判決情形，
改依通常程序審判，被告於本院行準備程序時就犯罪事實為有罪
之陳述，經本院適用簡式審判程序，判決如下：
    主  文
乙○○犯散布文字毀謗罪，處拘役拾日，如易科罰金，以新台幣
壹仟元折算壹日。
    事  實
一、乙○○與甲○○為小學同學均為攝影師，緣乙○○為招攬婚
    禮攝影而自行架設網址為www.truelove99. tw之「真愛久久
    婚禮攝影」網站，甲○○則另於Xuite 網站相簿內建置個人
    相簿部落格（photo.xuite.net/sung0000000/ 666），並以
    「真愛久久久婚禮攝影」為網頁查詢之關鍵字，乙○○因網
    友於網路以「真愛久久婚禮攝影」為關鍵字查詢時，搜尋引
    擎會先將甲○○之部落格資訊優先篩選而排序於上，致網友
    先連結甲○○之部落格，而不利於其招攬婚禮攝影，竟意圖
    散布於眾而基於妨害名譽之接續犯意，(一)於民國97年9月6日
    17時37分許，在其位於嘉義市○區○○街259 號5樓1之住處
    ，以其在中華電信股份有限公司（下簡稱中華電信公司）所
    申請使用之「csphoto@ms33.hinet.net」電子郵件信箱，發
    送主旨為「工青隊員抄襲惡行之二」之電子郵件，內容指述
    甲○○抄襲乙○○真愛久久婚禮攝影網頁，而發送予救國團
    工青隊等不特定人多數人；(二)嗣於同日19時20分許，在上開
    住處，以在網址為www.dcview.com.tw 之數位視野網站所申
    請使用之「THOMA S888」帳號，於不特定多數人可共聞共見
    之數位視野網站討論區發表「我們婚禮攝影網站被抄襲─位
    於嘉義地區」之文章，內容並以超連結方式連結甲○○之上
    述部落格，指述甲○○即為抄襲人；(三)復於同年月9日上午1
    0 時32分許，在上開住處，以在中華電信公司所申請使用之
    「csphoto」帳號，於不特定多數人可共聞共見網址為www.m
    obile01.com之mobile01網站發表「婚禮攝影網站被嘉義新
    娘秘書以及婚攝仿冒，各位即將結婚的新人們請注意！」之
    文章，內容指述甲○○之上述部落格為抄襲，並指甲○○以
    「真愛久久久」仿冒其網頁，再以超連結方式連結甲○○之
    上述部落格，指述甲○○即為仿冒者，而指摘或傳述足以毀
    損甲○○名譽之事，嗣經甲○○上網瀏覽始得知上情。
二、案經甲○○訴由嘉義市政府警察局第一分局報告臺灣嘉義地
    方法院檢察署檢察官偵查起訴。
    理  由
一、本件係經被告乙○○於本院準備程序時當庭表示認罪，而以
    簡式審判程序審理，此有本院98年2月25日準備程序筆錄及
    同日審判筆錄各一份附卷足憑，則依據刑事訴訟法第273條
    之2、同法第159條第2項之規定，不適用傳聞法則有關限制
    證據能力之相關規定，合先敘明。
二、上揭事實，業據被告乙○○於偵審時坦承不諱，並經告訴人
    甲○○於偵查及本院審理時指訴綦詳，復有並有告訴人甲○
    ○所提出被告於上開網站之留言及寄發電子郵件之列印資料
    多份及告訴人自己之部落格列印資料在卷可參，是被告審判
    中自白確與事實相符，要屬無疑；本案事證明確，被告犯行
    ，應堪認定。
三、核被告所為係犯刑法第310條第2項以散布文字指摘足以毀損
    他人名譽之事罪，爰審酌被告未有任何前科，素行良好，有
    臺灣高等法院被告前案紀錄表在卷可稽；依其陳述，其目前
    職業是攝影師，平均月收入約三萬，有一個小孩，婚姻狀況
    良好之生活狀況；其大專畢業之智識程度；因懷疑自己網站
    遭人仿冒，而本件告訴人所架設之部落格用語（見偵查卷第
    69頁），確有多處用語例如「真愛久久久」、「洪大哥」等
    語與被告之網站用語（見偵查卷第62至65頁）相似之犯罪動
    機；被告所散布之言語雖屬不當，但用語尚屬平和之犯罪手
    段；被告於刊登上開訊息後當日即主動請求網路版主將上開
    訊息刪除及犯後坦承犯行、然未與被害人達成和解之犯後態
    度等一切情狀，量處如主文所示之刑，並諭知易科罰金之標
    準，以示懲儆。
據上論斷，應依刑事訴訟法第452條、第273條之1第1項、第299
條第1項前段，刑法第310條第2項、第41條第1項前段，刑法施行
法第1條之1第1項、第2項前段，判決如主文。
本案經檢察官楊騏嘉到庭執行職務。
中    華    民    國    98    年    3    月    11    日
              刑事第一庭    法  官  黃明展
以上正本證明與原本無異。
如不服本判決應於收受判決後10日內向本院提出上訴書狀，並應
敘述具體理由；其未敘述上訴理由者，應於上訴期間屆滿後20日
內向本院補提理由書（均須按他造當事人之人數附繕本）「切勿
逕送上級法院」。告訴人或被害人如對於本判決不服者，應具備
理由請求檢察官上訴，其上訴期間之計算係以檢察官收受判決正
本之日期為準。
中    華    民    國    98    年    3    月    11    日
                            書記官  張菀純
附錄論罪科刑法條：
中華民國刑法第310條
（誹謗罪）
意圖散布於眾，而指摘或傳述足以毀損他人名譽之事者，為誹謗
罪，處 1 年以下有期徒刑、拘役或 5 百元以下罰金。
散布文字、圖畫犯前項之罪者，處 2 年以下有期徒刑、拘役或 1
千元以下罰金。
對於所誹謗之事，能證明其為真實者，不罰。但涉於私德而與公
共利益無關者，不在此限。


司法院資訊處製作；財團法人民間司法改革基金會備份。
